【裁判字號】    94,易,1141
【裁判日期】    950112
【裁判案由】    毒品危害防制條例
【裁判全文】
臺灣板橋地方法院刑事判決              94年度易字第1141號
公  訴  人  臺灣板橋地方法院檢察署檢察官
被      告  甲○○
上列被告因違反毒品危害防制條例案件，經檢察官提起公訴（94
年度毒偵字第3769號），暨移送併案審理（臺灣臺北地方法院檢
察署94年度毒偵字第1786號、臺灣士林地方法院檢察署94年度毒
偵字第1526號、臺灣基隆地方法院檢察署94年度毒偵字第2685號
），本院改依簡式審理程序，判決如下：
    主  文
甲○○連續施用第二級毒品，累犯，處有期徒刑拾月。
扣案之毒品安非他命壹小包（淨重零點柒捌公克）、安非他命殘
渣袋壹只，均沒收銷燬之。
    事  實
一、甲○○前曾於民國（下同）88年間因施用毒品案件，經臺灣
    士林地方法院於88年7 月7 日以88年度毒聲字第1325號裁定
    送觀察、勒戒後，認無繼續施用毒品之傾向，而由臺灣士林
    地方法院檢察署檢察官於88年7 月26日以88年度偵字第7032
    號為不起訴處分確定；復於89年間因施用毒品案件，經本院
    於89年11月18日以89年度毒聲字第6668號裁定送觀察、勒戒
    後，認有繼續施用毒品之傾向，再經本院以89年度毒聲字第
    6980號裁定令入戒治處所施以強制戒治，嗣於90年8 月30日
    出所，並經本院於90年4 月30日以90年度訴字第488 號判決
    ，判處施用第一級毒品7 月，連續施用第二級毒品3 月，應
    執行有期徒刑9 月確定，入監執行至92年1 月10日縮刑期滿
    執行完畢（指揮書執畢日期92年1 月14日）。詎其仍不知悛
    悔，仍基於施用第二級毒品之概括犯意，自92年2 月間某日
    起至94年9 月28日上午10時許止，分別在臺北縣三重市○○
    街13巷36號頂樓加蓋房屋內、臺北市○○區○○街272 巷2
    之50號住處、臺北市松山火車站廁所內等處，連續以將毒品
    安非他命置於玻璃球吸食器內，以火點燃燒烤成煙以吸食氣
    體之方式，施用毒品安非他命多次。嗣分別為警於94年6 月
    20日下午2 時40分許，在臺北市○○區○○路36號前查獲，
    並扣得與本案無關之毒品海洛因1 包（淨重0.02公克）；又
    為警於94年7 月7 日上午8 時30分許，在臺北縣三重市○○
    街13巷36號頂樓加蓋房屋內查獲，並扣得其友人林志德所有
    供與甲○○共用之安非他命殘渣袋1 只及吸食器1 組；又為
    警於94年7 月14日晚上10時10分許，在臺北市大同區○○○
    路與民權西路口查獲，並扣得其所有之安非他命1 小包（淨
    重0.78公克）；再為警於94年9 月29日晚上7 時45分許，在
    基隆市七堵區○○○路338 號前查獲，並扣得與本案無關之
    毒品海洛因1 包（毛重0.4 公克）。
二、案經臺北市政府警察局萬華分局報請臺灣板橋地方法院檢察
    署檢察官偵查起訴，暨移送併案審理。本院於準備程序進行
    中，被告就被訴事實為有罪之陳述，經告知被告簡式審判程
    序之旨，並聽取當事人之意見後，裁定進行簡式審判程序。
    理  由
一、上揭犯罪事實，業據被告甲○○於本院準備程序中與審理時
    均坦認不諱，而其先後經警查獲後所採集之尿液檢體經送驗
    結果皆呈安非他命陽性反應乙節，分別有臺灣檢驗科技股份
    有限公司於94年7 月9 日、同年7 月22日、同年8 月2 日出
    具之濫用藥物尿液檢驗報告計3 件、臺灣尖端先進生技醫藥
    股份有限公司於94年10月7 日出具之濫用藥物檢驗報告1 件
    在卷可稽（各附於臺灣臺北地方法院檢察署94年度毒偵字第
    1786號偵查卷宗第46頁、臺灣板橋地方法院檢察署94年度毒
    偵字第3769號偵查卷宗第48頁、臺灣士林地方法院檢察署94
    年度毒偵字第1526號卷宗第56頁反面、臺灣基隆地方法院檢
    察署94年度毒偵字第2685號偵查卷宗第68頁）；此外，並有
    如事實欄所示之毒品安非他命、安非他命殘渣袋等物扣案可
    資佐證，足見被告所為上揭自白核與事實相符，應堪信實。
    次查，被告前曾於88年間因施用毒品案件，經臺灣士林地方
    法院於88年7 月7 日以88年度毒聲字第1325號裁定送觀察、
    勒戒後，認無繼續施用毒品之傾向，而由臺灣士林地方法院
    檢察署檢察官於88年7 月26日以88年度偵字第7032號為不起
    訴處分確定；復於89年間因施用毒品案件，經本院於89年11
    月18日以89年度毒聲字第6668號裁定送觀察、勒戒後，認有
    繼續施用毒品之傾向，再經本院以89年度毒聲字第6980號裁
    定令入戒治處所施以強制戒治，嗣於90年8 月30日出所，並
    經檢察官提起公訴，經本院於90年4 月30日以90年度訴字第
    488 號判決，判處施用第一級毒品7 月，連續施用第二級毒
    品3 月，應執行有期徒刑9 月確定等情，亦有臺灣士林地方
    法院檢察署88年度偵字第7032號不起訴處分書、臺灣高等法
    院被告前案紀錄表各1 件在卷可參（分別附於臺灣基隆地方
    法院檢察署94年度毒偵字第2685號偵查卷宗第55頁及本院卷
    內）。綜上，本件事證明確，被告於強制戒治執行完畢後，
    5 年內再犯本件施用毒品犯行，堪以認定，應予依法論科。
二、核被告甲○○所為，係犯毒品危害防制條例第10條第2 項之
    施用第二級毒品罪。被告施用前後非法持有毒品之低度行為
    ，應為施用之高度行為所吸收，不另論罪。被告先後多次施
    用第二級毒品安非他命，時間緊接，且所犯構成要件相同，
    顯係基於概括犯意而為，為連續犯，應依法論以一罪，並加
    重其刑。起訴書雖僅敘及被告於94年7月4日在臺北縣三重市
    ○○街13巷36號頂樓加蓋房屋內施用第二級毒品安非他命之
    犯行，惟被告前開其餘施用第二級毒品安非他命之犯行，業
    經被告於本院準備程序中與審理時均自白不諱，且經檢察官
    分別移送本院併案審理，與業經起訴部分有連續犯之裁判上
    一罪關係，為起訴效力所及，本院自得併予審究，附此敘明
    。再查，被告前有如事實欄所示之論罪科刑執行情形，有前
    揭臺灣高等法院被告前案紀錄表1 件在卷可按，其於有期徒
    刑之執行完畢後，5 年內再犯本件有期徒刑以上之罪，為累
    犯，應依法遞予加重其刑。爰審酌被告之素行狀況，及前已
    有施用毒品紀錄經觀察、勒戒及強制戒治後，竟又多次施用
    毒品犯行，顯見其戒除毒癮之意志力薄弱，並考量施用毒品
    乃自戕行為，所生危害非鉅，再參以被告已坦承犯行，犯後
    態度良好等一切情狀，量處如主文所示之刑，以資懲儆。
三、扣案之安非他命1 小包（淨重0.78公克，係於94年7 月14日
    晚上10時10分許為警查獲），為查獲之毒品，及安非他命殘
    渣袋1 只（係於94年7 月7 日上午8 時30分許為警查獲），
    其內之毒品成分已難與塑膠袋析離秤重，應以毒品視之，均
    應依毒品危害防制條例第18條第1 項前段規定，不問屬於犯
    人與否，沒收銷燬之。另扣案之吸食器1 組（係於94年7 月
    7 日查獲上午8 時30分許為警查獲），被告供陳為其友人林
    志德所有，並非其所有等語在卷（見本院卷宗94年12月23日
    簡式審判筆錄），而扣案之海洛因2 包（分別於94年6 月20
    日下午2 時40分許為警查獲1 包《淨重0.02公克》、於94年
    9 月29日晚上7 時45分許為警查獲1 包《毛重0.4 公克》）
    ，皆與本案無關，故均不於此宣告沒收，附此敘明。
據上論斷，應依刑事訴訟法第273 條之1 第1 項、第299 條第1
項前段、毒品危害防制條例第10條第2 項、第18條第1 項前段，
刑法第11條前段、第56條、第47條，判決如主文。
本案經檢察官張慶林到庭執行職務。
中    華    民    國    95    年    1     月    12    日
                  刑事第十二庭  法  官  陳  靜  茹
以上正本證明與原本無異
如不服本判決應於送達後10日內向本院提出上訴狀
                                書記官  廖  美  紅
中    華    民    國    95    年    1     月    12    日
附錄本案論罪科刑法條全文
毒品危害防制條例第10條
施用第一級毒品者，處六月以上五年以下有期徒刑。
施用第二級毒品者，處三年以下有期徒刑。


司法院資訊處製作；財團法人民間司法改革基金會備份。
